---
title: "homework 2"
output: html_document
params:
  studentName: "魏伯雍"
  studentID: "410973059"
---

# 注意事項

存檔與填寫注意事項：

  本文檔開始的Frontmatter中，studentID（即key）其value目前為"你的學號"，以上面學號為例則必需改成"41078392"；而studentName（key）其value目前為"你的名字"，以上面名字為例則必需改成"王小明"

> 每次作業滿分10分：有寫作業於期限內上傳得3分，剩餘7分依作業準確率決定最後得分多寡，除非該題另有規定。

> 前述存檔與frontmatter要求缺任何一個則扣1分。

請先執以下code chunk, 引入所需packages，答案禁止引用其他套件（Package）。
```{r setup, include=FALSE}
knitr::opts_chunk$set(echo = F, eval=F)
library(lubridate); library(jsonlite); library(readr)
```

# 題目

## 1. Foodpanda Sukiya
請完成第4章綜合練習第一大題

### 1.1

```{r ans11}
"newPromotion1" = list(GyudonWithTomatoSauceCategory = "新登場" 
                      ,GyudonWithTomatoSauceItem = "番茄牛丼"
                      ,GyudonWithTomatoSauceDescription = "新鮮番茄的酸味，讓人食慾大開!"
                      ,GyudonWithTomatoSaucePrice = 119) 
```

### 1.2

```{r ans12}
"recommend1" = list(GyudonWithGreenOnionAndRawEggCategory = "推薦套餐"
                   ,GyudonWithGreenOnionAndRawEggItem = "蔥溫玉牛丼"
                   ,GyudonWithGreenOnionAndRawEggDescription ="蔥溫玉牛丼+自選套餐"
                   ,GyudonWithGreenOnionAndRawEggPrice = 159.00
)
```

### 1.3

```{r ans13}
"sukiyaMenu" = list(c(newPromotion1$GyudonWithTomatoSauceCategory,
                      newPromotion1$GyudonWithTomatoSauceItem,
                      newPromotion1$GyudonWithTomatoSauceDescription,
                      newPromotion1$GyudonWithTomatoSaucePrice)
                       ,
                    c(recommend1$GyudonWithGreenOnionAndRawEggCategory,
                      recommend1$GyudonWithGreenOnionAndRawEggItem,
                      recommend1$GyudonWithGreenOnionAndRawEggDescription,
                      recommend1$GyudonWithGreenOnionAndRawEggPrice))

```

### 1.4

```{r ans14}
sukiyaMenu2 = sukiyaMenu
sukiyaMenu2[[1]][c(1,4)] = c("牛井類",120)
```

### 1.5

```{r ans15}
sukiyaMenu3 = purrr::transpose(sukiyaMenu)
sukiyaMenu3[[1]]<- sukiyaMenu3$Category<-sukiyaMenu3[[1]]
sukiyaMenu3[[2]]<- sukiyaMenu3$Item<-sukiyaMenu3[[2]]
sukiyaMenu3[[3]]<- sukiyaMenu3$Description<-sukiyaMenu3[[3]]
sukiyaMenu3[[4]]<-sukiyaMenu3$Price<- sukiyaMenu3[[4]]
sukiyaMenu3 = sukiyaMenu3[-c(1,2,3,4)]
```

### 1.6
```{r ans16}
sukiyaMenu4 = purrr::transpose(sukiyaMenu)
sukiyaMenu4[[1]]<-sukiyaMenu4$Category<-sukiyaMenu4[[1]]
sukiyaMenu4[[1]] = NULL
sukiyaMenu4 = purrr::transpose(sukiyaMenu4)
sukiyaMenu4[[1]][c(1,2,3)]<-sukiyaMenu4[[1]]$option<-sukiyaMenu4[[1]][c(1,2,3)]
sukiyaMenu4[[1]][c(1,2,3)] = NULL
sukiyaMenu4[[2]][c(1,2,3)]<-sukiyaMenu4[[2]]$option<-sukiyaMenu4[[2]][c(1,2,3)]
sukiyaMenu4[[2]][c(1,2,3)] = NULL
sukiyaMenu4[[1]][[2]][[1]]<-sukiyaMenu4[[1]]$option$Item<-sukiyaMenu4[[1]][[2]][[1]]
sukiyaMenu4[[1]][[2]][[2]]<-sukiyaMenu4[[1]]$option$Description<-sukiyaMenu4[[1]][[2]][[2]]
sukiyaMenu4[[1]][[2]][[3]]<-sukiyaMenu4[[1]]$option$Price<-sukiyaMenu4[[1]][[2]][[3]]
sukiyaMenu4[[1]][[2]][c(1,2,3)] = NULL
sukiyaMenu4[[1]][[2]][[3]]<-as.numeric(sukiyaMenu4[[1]][[2]][[3]])
sukiyaMenu4[[2]][[2]][[1]]<-sukiyaMenu4[[2]]$option$Item<-sukiyaMenu4[[2]][[2]][[1]]
sukiyaMenu4[[2]][[2]][[2]]<-sukiyaMenu4[[2]]$option$Description<-sukiyaMenu4[[2]][[2]][[2]]
sukiyaMenu4[[2]][[2]][[3]]<-sukiyaMenu4[[2]]$option$Price<-sukiyaMenu4[[2]][[2]][[3]]
sukiyaMenu4[[2]][[2]][c(1,2,3)] = NULL
sukiyaMenu4[[2]][[2]][[3]]<-as.numeric(sukiyaMenu4[[2]][[2]][[3]])
```


## 2. Foodpanda Sukiya 2

課本[4.2.6](https://tpemartin.github.io/NTPU-R-for-Data-Science/operationonvectorandlist.html#sukiya-menu) 是真實Foodpana傳送到使用者端的資料，請執行以下該小節程式引入sukiyaMenu (請勿使用第一大題的sukiyaMenu，兩者是不同的):

```{r data2}
sukiyaMenu <- jsonlite::fromJSON("https://www.dropbox.com/s/iu9b1hnvbtss83q/sukiyaMenu.json?dl=1", simplifyDataFrame = F)
```


### 2.1 
請刪除sukiyaMenu裡的第一個元素（元素名稱是"※注意事項", 答案物件是sukiyaMenu本身（刪除後的結果）

```{r ans21}
sukiyaMenu[[1]] = NULL

```



老師點了燒烤雞肉丼（飯大碗）、助教點了鰻牛丼（中碗）

### 2.2
請計算總金額存在totalAmount (class numeric or integer)

```{r ans22}
totalAmount = as.integer(sukiyaMenu[["雞肉丼類"]][[1]][[10]][[2]][[4]])+as.integer(sukiyaMenu[["鰻魚丼類"]][[2]][[10]][[1]][[4]])
```

